臺灣板橋地方法院刑事裁定　　　　　　 100年度聲判字第19號
聲　請　人　蔡宗坤
代　理　人　林明賢律師
代　理人兼
送達代收人　蔡文彬律師
被　　　告　蔡榮蔚
　　　　　　蔡榮聰
上列聲請人因被告等竊盜等案件，不服臺灣高等法院檢察署100
年度上聲議字第1441號駁回再議之處分（原不起訴處分書案號：
臺灣板橋地方法院檢察署檢察官99年度偵續一字第122 號）聲請
交付審判，本院裁定如下：
    主  文
聲請駁回。
    理  由
一、按告訴人不服上級法院檢察署檢察長或檢察總長認再議為無
    理由而駁回之處分者，得於接受處分書後10日內委任律師提
    出理由狀，向該管第一審法院聲請交付審判。法院認為交付
    審判之聲請不合法或無理由者，應駁回之，刑事訴訟法第25
    8 條之1 、第258 條之3 第2 項前段，分別定有明文。查本
    件聲請人告訴被告等2 人竊盜及偽造私文書等案件，前經臺
    灣板橋地方法院檢察署（下稱板橋地檢署）檢察官偵查後，
    認本件被告2 人所為與竊盜及偽造私文書之構成要件不符，
    查無積極證據足資證明被告2 人有何告訴人所指之竊盜及偽
    造私文書犯行，而於民國99年5 月17日以99年度偵字第1391
    0 號為不起訴處分，嗣因聲請人不服該不起訴處分而聲請再
    議，經臺灣高等法院檢察署（下稱臺灣高檢署）檢察長於99
    年6 月15日以99年度上聲議字第4499號處分書發回續行偵查
    ，再經板橋地檢署檢察官於99年9 月20日以99年度偵續字第
    514 號為不起訴處分，聲請人不服該不起訴處分而聲請再議
    ，經臺灣高檢署檢察長於99年10月29日以99年度上聲議字第
    7635號處分書發回續行偵查，再經板橋地檢署檢察官於99年
    12月23日以99年度偵續一字第122 號為不起訴處分，聲請人
    雖因不服再議，惟經臺灣高檢署檢察長於100 年2 月22日以
    100 年度上聲議字第1441號處分書駁回再議之聲請，依臺灣
    高檢署送達回證所示，聲請人陳報之送達代收人即本件代理
    人收受該處分書之日為100 年3 月2 日，則聲請人既於100
    年3 月10日便已委任律師提出理由狀，向本院聲請交付審判
    ，此有聲請交付審判狀上之本院收狀戳可按，聲請人所提之
    本件聲請自未逾法定期間，其所為之聲請程序應屬合法，先
    予敘明。
二、告訴意旨略以：被告蔡榮蔚、蔡榮聰2 人係兄弟，並與告訴
    人蔡宗坤為同父異母之手足，其3 人均係蔡城之法定繼承人
    。被繼承人蔡城生前於上海商業儲蓄銀行三重分行（下稱上
    海銀行）開設有活期儲蓄存款帳戶，而上開帳戶之存摺、印
    鑑等物則由蔡城於生前託交予被告蔡榮蔚保管。嗣蔡城於民
    國98年11月3 日死亡，其上開帳戶內之存款本應成為遺產，
    應由告訴人與被告等人共同繼承。詎被告2 人竟共同意圖為
    自己不法之所有，並基於行使偽造私文書及意圖為自己不法
    所有之犯意聯絡，分別於98年11月2 日，利用蔡城因車禍陷
    入昏迷之際，持所保管之蔡城上海銀行存摺及印鑑，前往新
    北市三重區之上海銀行，盜蓋蔡城之印章於提款單上，並持
    交予銀行職員，主張蔡城欲領款之意思而行使之，自蔡城所
    有之上海銀行帳戶內，竊領新臺幣（下同）10萬元得手；復
    於同年月4 日即蔡城去世之翌日，持所保管之蔡城上海銀行
    存摺及印鑑，至上開上海銀行，盜蓋蔡城之印章於提款單上
    ，並持交予銀行職員，主張蔡城欲領款之意思而行使之，自
    蔡城所有之上海銀行帳戶內，竊領244,000 元得手；致生損
    害於蔡城遺產之全體繼承人及上海銀行存、放款之正確性，
    因認被告2 人共同涉犯刑法第320 條第1 項之竊盜罪及刑法
    第216、第210 條之偽造文書等罪嫌。
三、本件聲請意旨略以：
  (一)臺灣高等法院檢察署以100 年度上聲議字第1441駁回再議處
    分（下稱原處分），無非以被告於蔡城死亡前即98年11月3
    日下午即已蓋妥取款條為由，認為被告未認識到蔡城死亡，
    因而無偽造文書之故意或不法所有意圖云云。惟：1.蔡城雖
    係於98年11月3 日23時許死亡，惟蔡城早在98年10月30日即
    因發生車禍、傷重病危。申言之，被告於98年11月1 日及3
    日，蓋用蔡城之章於取款絛、命葉昭妏於隔日取款時，已有
    認識蔡城旋將不久人世，因而盡先自蔡城之上海商業儲蓄銀
    行三重分行之活期儲蓄帳戶提款，以免將來落入遺產分配。
    2.原處分疏未注意被告於蓋用印章當時已認識蔡城旋將不久
    人世，猶執意加以蓋用等情事，遽論被告無偽造文書之故意
    或不法所有意圖，殊嫌速斷。
  (二)原處分復以被告有多筆資產、高額收入為由，認為被告不致
    對系爭30餘萬元存款存有不法動機云云。惟按財富多多益善
    ，且蔡城之系爭帳戶存摺、印章，均在被告掌控中，盜領存
    款並非難事，若非聲請人追查蔡城之系爭帳戶資料，被告盜
    領系爭30餘萬元存款之事，即難查覺，縱被查覺，被告亦可
    辯稱係蔡城生前所指示。從而，在犯行容易成功、不易被查
    覺、查覺後猶有脫罪藉口之情形下，即使是30餘萬元，豈會
    毫無犯罪動機？原處分以被告名下有多筆資產、高額收入，
    推論被告無不法動機，顯與經驗法則有違。
  (三)原處分又以蔡城帳戶內有多次動用存款餘額至數千元乃至0
    元之記錄，且98年11月4 日所領取之224,OOO 元，係被告為
    於同年月30日繳納202,406 元之地價稅云云。惟：1.被告辯
    稱會計小姐每月月初會將公司所需調度資金陳報予伊，伊再
    作統一調度云云。然系爭帳戶存款餘額動用至數千元乃至0
    元之例，如91年5 月31日、91年8 月30日、98年4 月20日，
    俱與被告所辯月初統一調度資金、將資金放在金庫之調度習
    慣不符，顯見被告係為配合98年11月2 日、同年月4 日盜領
    蔡城系爭帳戶存款之情狀，始杜撰出於月初作統一資金調度
    之習慣。原處分未詳加勾稽比對被告所述資金調度習慣與系
    爭帳戶之提領記錄，遽謂被告所辯可採，顯與卷內資料矛盾
    。2.又被告所辯繳納地價稅之事，乃發生於98年11月30日；
    被告母親陳英美轉帳存入蔡詹水雲帳戶、再以轉帳支付繳納
    130 餘萬元地價稅之事，亦發生於98年11月30日。然查，被
    告盜領224,000 元之事實，發生於98年11月4 日，與被告所
    辯需用日期98年11月30日，間隔約1 個月之久，顯違常情，
    且金額亦與繳納地價稅所需之202,406 元不符，可見被告辯
    稱領取224,000 元係為繳納地價稅202,406 元云云，乃臨訟
    杜撰，不過係藉有多筆帳目支出之便，張冠李戴、魚目混珠
    為領取224,000 元之用途。被告所述領款用途，與卷內相關
    帳目之日期、金額等不符，原處分不察，依被告辯述而為認
    定，背離卷內資料，殊屬不洽。
  (四)原處分多有違誤，顯非適法，爰聲請准予裁定將本件交付審
    判等語。
四、按刑事訴訟法第258 條之1 規定，告訴人得向法院聲請交付
    審判，此係對於檢察官不起訴或緩起訴裁量權制衡之一種外
    部監督機制，法院僅就檢察官所為不起訴或緩起訴之處分是
    否正確加以審查，以防止檢察機關濫權。依此立法精神，同
    法第258 條之3 第3 項規定：法院就交付審判之聲請為裁定
    前，得為必要之調查。所謂得為必要之調查，係指調查證據
    之範圍應以偵查中曾顯現者為限，不可就新提出之證據再為
    調查，亦不可蒐集偵查卷以外之證據，否則將與刑事訴訟法
    第260 條之再行起訴規定混淆不清（臺灣高等法院91年4 月
    25日刑庭會議法律問題研討意見參照）。又法院於審查交付
    審判之聲請有無理由時，除認為告訴人所指摘不利被告之事
    證未經檢察機關詳為調查或斟酌，或不起訴處分書所載理由
    違背經驗法則、論理法則或其他證據法則者外，不宜率予交
    付審判（法院辦理刑事訴訟案件應行注意事項第118 項參照
    ）。至上開所謂告訴人所指摘不利被告之事證未經檢察機關
    詳為調查，係指告訴人所提出請求調查之證據，檢察官未予
    調查，且若經調查，即足以動搖原偵查檢察官事實之認定及
    處分之決定；倘調查結果，尚不足以動搖原事實之認定及處
    分之決定者，仍不能率予交付審判。
五、再按犯罪事實應依證據認定之，無證據不得認定犯罪事實，
    刑事訴訟法第154 條第2 項定有明文。次按犯罪事實之認定
    ，應憑真實之證據，倘證據是否真實尚欠明確，自難以擬制
    推測之方式，為其判斷之基礎。而認定犯罪事實之證據係指
    足以認定被告確有犯罪行為之積極證據而言，該項證據自須
    適合於被告犯罪事實之認定，始得採為斷罪之資料。刑事訴
    訟上證明之資料，無論為直接或間接證據，均須達於通常一
    般之人均不致有所懷疑，而得確信其為真實之程度，始得據
    為有罪之認定。若關於被告是否犯罪之證明未能達此程度，
    而有合理懷疑之存在，致使無從形成有罪之確信，根據「罪
    證有疑，利於被告」之證據法則，即不得遽為不利被告之認
    定；以情況證據斷罪時，尤須基於該證據在直接關係上所可
    證明之他項情況事實，本乎推理作用足以確證被告有罪，方
    為合法，不得徒憑主觀上之推想，將一般經驗有利被告之其
    他合理情況逕予排除（最高法院53年臺上字第656 號、29年
    上字第3105號、76年臺上字第4986號、32年上字第67號判例
    意旨參照）。末按竊盜罪，係指行為人違背他人之意思，或
    未得他人之同意，而以和平之非暴力手段，取走他人之持有
    物，或破壞他人對其持有物之持有支配關係，是以持有人須
    對於持有物具有事實上之支配管領力，行為人加以取走，始
    構成竊盜罪。
六、被告蔡榮蔚及蔡榮聰2 人均堅詞否認涉有何上開竊盜及偽造
    文書等犯行，被告蔡榮蔚辯稱：伊受僱於生父蔡城及生母陳
    英美負責處理家族事業財務調度工作，被告蔡榮聰則係辦理
    公司土地開發工作，蔡城生前即將上海銀行帳戶之印章、存
    摺等交予伊，蔡城自己住在家族企業即臺南縣佳里鎮的廢棄
    廠房，蔡城及公司所有的帳戶一直以來都係我伊在管理，平
    日上海銀行帳戶之存摺印章皆存放在公司內，上開帳戶係作
    為裕民醫院租金收入帳戶，會計小姐（即證人葉昭妏）每月
    月初時都會將公司所需調度的資金陳報給伊，伊再視狀況看
    哪一個帳戶有錢作統一調度，如不夠時再向銀行融資或是向
    伊之生母先借用，要領款前1 天會計小姐就會寫好提款單，
    由伊蓋印後將存摺、提款單再交給會計小姐去銀行提領，98
    年11月2 日及同年11月4 日蔡城上海銀行帳戶的錢，都係伊
    請會計小姐去提領，98年11月2 日提領的10萬元，是要幫蔡
    城的第5 個兒子蔡宗訓繳交房貸用的，另外於同年11月3日
    下班前約下午2 、3 時許，伊就將取款條及存摺交給會計小
    姐，準備繳納蔡城及告訴人生母（即蔡詹水雲）名下土地之
    地價稅，但蔡城於11月3 日晚間7 、8 時許由救護車從臺南
    送回三重家中時約晚間10時30分許過世，翌日（4 日）會計
    小姐上班前即將224,000 元領出來回公司交給我，係要作為
    繳納地價稅單之用，且伊除了委請葉昭妏領取該筆224,000
    元以繳納地價稅外，尚有再以大房母親蔡詹水雲之帳戶繳納
    地價稅1,355,163 元；伊於98年11月4 日提領款項，並非怕
    被人分錢去偷領的，伊之父親光是遺產就好幾筆價值逾數千
    萬的，且伊會把資金集中在金庫，有時要付水電費或是生活
    費，伊原本不知道蔡城會往生，當時已經在做資金調度，要
    急中處理資金，被告蔡榮聰沒有經手帳戶的錢等語；被告蔡
    榮聰則以：伊係負責家族企業土地開發工作，長久以來財務
    調度，係均由蔡榮蔚處理，上開帳戶的錢均非伊所提領等語
    置辯。經查：
  (一)證人葉昭妏於板橋地檢署偵查庭具結證稱：「我自87年間起
    即受僱於蔡城擔任會計之工作，我上班不用打卡或簽到，所
    以沒有該段期間上班的資料，如果老闆有急事要聯絡的話，
    就會用行動電話叫我回來處理。而蔡榮蔚係公司總經理，負
    責財務調度工作，蔡榮聰則係負責公司土地開發業務，蔡城
    的存摺和印章放在蔡榮蔚處，主要是上海銀行和華南商業銀
    行（下稱華南銀行）的帳戶這2 個帳戶內的錢是租金收入，
    被告蔡榮蔚要領錢時，會拿存摺給我，我再開取款條請被告
    蔡榮蔚蓋章，我於98年11月3 日中午過後就先做隔日的事，
    下午被告蔡榮蔚蓋取款條給我，而該上海銀行224,000 元的
    取條憑條，係被告蔡榮蔚於98年11月3 日先交予我。於98年
    11月2 日所領取的10萬元，係轉到蔡城最小的兒子蔡宗訓戶
    頭內，作為繳納房貸之用，而於99年11月4 日所領取的224,
    000 元，則是在提領後交給蔡宗蔚。被告蔡榮聰不會叫我去
    處理蔡城帳戶（見板橋地檢署99年度他字第1264號偵查卷第
    27頁至29頁、同署99年度偵續字第514 號偵查卷第21頁至24
    頁、同署99年度偵續一字第122 號偵查卷第14頁至16頁）等
    語綦詳，核與被告前述所辯相符，又於98年11月2 日及同年
    11月4 日分別所提領之10萬元、224,000 元款項，此有上海
    商業儲蓄銀行三重分行上三重字第0990000275號函、98年11
    月2 日及同年11月4 日取款憑條、蔡城所有之上海銀行0000
    0000000000號帳戶自91年5 月20日至98年12月19日帳戶交易
    明細表各1 份在卷可稽（見同署99年度偵續字第514 號偵查
    卷第102 頁至121 頁），則被告蔡榮蔚所辯蔡城生前將存摺
    與印章交予其保管，98年11月4 日係於前日蓋好章，請證人
    葉昭妏隔日上午領現，及被告蔡榮聰所辯其未處理財務等情
    ，衡情應非無稽。再者，證人葉昭妏雖遲於翌日（即98年11
    月4 日）上午10時59分始提領224,000 元，業經證人葉昭妏
    於板橋地檢署具結證稱：「因銀行於上午9 時才營業，所以
    我於翌日（98年11月4 日）早上先去三重市○○街的承租人
    處收取租金後，再前往上海銀行領取款項。我公司通常係先
    代繳房客的水電費，之後我再前往房客投遞水電費單予承租
    人後，再親自前往承租人處收取水電費（見同署99年度偵續
    一字第122 號偵查卷第15頁）」等語明確，復有被告蔡榮蔚
    提出收領租金表1 份及計費期間自98年9 月21日起至同年10
    月21日止或同年11月20止之自來水事業處2 紙及計費期間自
    98年8 月5 日起至同年10月5 日止，或自同年10月5 日起至
    同年12月3 日止之臺灣電力公司收據6 紙在卷可稽（見同署
    99年度偵續一字第122 號偵查卷第56頁至60頁），是證人葉
    昭妏上開所言，衡情尚屬可採。又被告蔡榮蔚及證人葉昭妏
    上開所說於98年11月2 日所領取的100,000 元，係轉到蔡城
    最小的兒子蔡宗訓戶頭內，作為繳納房貸之用乙節，觀諸蔡
    宗訓帳戶之存款明細內容，該帳戶確於98年11月2 日，經「
    現金存提」而存入10萬元，此有蔡宗訓所有之上海銀行0000
    0000000000 號帳戶之存款明細1 紙附卷足參（見同署99年
    度偵續一字第122 號偵查卷第54頁至55頁），則被告蔡宗蔚
    與證人葉昭妏2 人所言之提領目的，應屬有據。次查，證人
    葉昭妏於98年11月4 日所領取的224,000 元，則是在提領後
    交給蔡榮蔚作為資金調度以繳納地價稅，雖被告遲至同年月
    30日始完成繳納，然被告蔡榮蔚除由其母親陳英美所有之華
    南銀行000000000000號帳戶於98年11月30日繳納202,406 元
    、284,755 元，共計48餘萬元之繳付地價稅款外，細觀大房
    母親蔡詹水雲所申辦之華南銀行000000000000號帳戶存款明
    細，確有先於98年11月30日由被告蔡榮蔚母親陳英美所有之
    上開帳戶轉帳存入940,000 元至蔡詹水雲帳戶後，再於同日
    由蔡詹水雲上開之帳戶，以轉帳支付之方式，繳納高達1,35
    5,163 元之地價稅，此有臺北縣政府稅捐稽徵處三重分處98
    年地價稅徵繳款書繳款單據3 份及蔡詹水雲、陳英美上開帳
    戶存款明細各1 份附卷可參（見同署99年度偵續字第514 號
    偵查卷第123 頁至127 頁），益徵被告蔡榮蔚委請葉昭妏於
    98年11月4 日所提領224,000 元之目的，確係為繳納地價稅
    之用。
  (二)又死者蔡城於98年10月30日中午12時13分許，在臺南縣佳里
    鎮六安里臺19線120.7 公里南向快車道處，遭洪琮慶碰撞後
    ，致蔡城受有頭部外傷併左側顱骨骨折、顱底骨折併低血容
    性休克、雙側氣血胸、肝臟撕裂傷、左肱骨骨折、左側第8
    根肋骨骨折及左側肩胛骨骨折等傷害，經於同日至成功大學
    醫學院附設醫院急診，於同日接受動脈栓塞手術，術後住入
    加護病房，於翌日接受開顱手術及血塊清除，於98年11月3
    日病危辦理自動離院，此有該醫院於98年11月3 日所出具之
    診斷證明書1 份在卷可稽（見同署偵查卷99年度偵續一字第
    122 號偵查卷第29頁），顯見死者於經車禍撞擊非輕，致之
    生命垂危之跡象，然死者於98年11月3 日死者救護車從臺南
    返回三重處後，於同日晚上10時30分至11時間辭世時，被告
    蔡榮蔚、蔡榮聰即隨侍在側，核與告訴人於板橋地檢署99年
    12月21日偵查庭所述情節相符（見同署99年度偵續一字第12
    2 號偵查卷第63頁），則被告2 人與至親之人當緊密張羅靈
    堂布置，並善盡處理死者遺體之事宜，以盡人子之孝心，致
    無暇顧及98年11月3 日下班前，已先交代葉昭妏於翌日提領
    224,000 元之事宜，則實難率認被告蔡榮蔚於98年11月3 日
    晚上知曉死者蔡城死亡之際，未致電阻止葉昭妏於翌日提領
    現金之行為，據以認定被告蔡榮蔚於交待證人葉昭妏之際，
    已存有偽造文書之犯意或為自己或他人不法所有之意圖。
  (三)再者，死者蔡城、被告蔡榮蔚與蔡榮聰有多筆資產，以98年
    度為例，被告蔡榮蔚所得給付總額為3 百餘萬元，被告蔡榮
    聰所得給付總額則為400 餘萬元，此外，被告2 人與死者均
    有多筆不動產，此有死者蔡城、被告蔡榮蔚及被告蔡榮聰96
    年度至98年度稅務電子閘門財產所得調件明細表各1 份附卷
    可稽（見同署99年度偵續字第541 號偵查卷第28頁至第100
    頁），核與被告蔡榮蔚所辯相符，則被告等2 人似無不法動
    機而甘冒遭刑事追訴之風險對於系爭30餘萬元之存款為不法
    犯行。另死者蔡城之帳戶，自91年起多有存款餘額經動用餘
    額至數千元乃至於0 元之紀錄，例如91年5 月31日存款餘額
    為75元、同年8 月30日餘額為0 元，同年10月1 日餘額為0
    元，於案發前近期於98年4 月20日及同年5 月5 日，存款餘
    額亦為0 元，此有蔡城所有之上海銀行00000000000000號帳
    戶之交易明細在卷為憑（見同署99年度偵續字第514 號偵查
    卷第105 頁至122 頁），復有被告蔡榮蔚提出如前開所述於
    98 年11 月30日繳付135 萬餘元與48萬餘元繳付地價稅款之
    轉帳帳戶存摺與繳款單據為證，堪信被告蔡榮蔚將資金放在
    金庫係調度習慣之一，雖上揭日期並非均為每月月初，惟衡
    其家族事業之龐大，財務調度亦應隨時調整，自不得以上揭
    日期並非均於每月月初而逕認被告蔡榮蔚所述資金放在金庫
    以調度等語不可採，足認使用系爭帳戶之資金將存款餘額留
    至百位數，有例可循，當非因死者亡故見獵心喜，萌生犯罪
    故意而為。
  (四)末查，告訴人雖指稱其父於98年11月3 日過世，上開帳戶內
    之存款應屬遺產，於尚未分割前，屬公同共有，被告蔡榮蔚
    未經全體繼承人同意，於11月4 日擅自提領224,000 元，而
    認被告蔡榮蔚、蔡榮聰涉嫌竊盜云云。然被告蔡榮蔚係於98
    年11月3 日基於蔡城概括授權下，於提款單蓋印後交證人提
    領現金以支付稅捐，業據證人葉昭妏證述甚明。縱被告係於
    被繼承人死亡後始蓋印於取款單交證人領取，然按繼承人有
    數人時，在分割遺產前，各繼承人對於遺產全部為公同共有
    。再依法律規定或依契約，成一公同關係之數人，基於其公
    同關係，而共有一物者，為公同共有人。各公同共有人之權
    利，及於公同共有物之全部，民法第1151條、同法827 條定
    有明文。是以，上開帳戶內之存款，係屬於蔡城遺產之一部
    分，而告訴人與被告2 人對遺產分配仍有爭議，該遺產迄未
    分割，亦為告訴人所是認，是徵諸前揭民法規定，被告蔡榮
    蔚亦為上開遺產公同共有人之一，對之即有所有權，承前所
    述，其就蓋用蔡城之印章既無偽造文書，故其縱未得公同共
    有人全體之同意，即擅自處分或行使權利，亦僅涉及是否構
    成民事侵權行為之問題，核與刑法竊盜罪嫌無涉。再者，存
    款人與存款銀行間係消費寄託及委任關係，存款銀行僅須於
    存款人提領款項時，給付其欲提領數額之款項，而不須返還
    原寄託之金錢，是就存款人所存放於銀行之款項，對之具有
    事實上之支配管領力者，應為存款銀行，而非存款人，是蔡
    城上開帳戶內之金錢，於將之寄託於銀行後，蔡城對於該等
    款項已無事實上之支配管領力，是被告等縱有提取或受領之
    行為，揆諸上開說明，此亦與竊盜罪之構成要件有間，尚難
    逕以該罪罪責相繩，臺灣高等法院90年度上訴字第664 號判
    決理由可資參酌。
七、綜上所述，經本院詳閱上開偵查卷全卷後，認不起訴處分書
    已就並無積極證據足資認定被告涉犯聲請人所指訴之竊盜及
    偽造文書罪嫌，於理由內依憑卷內資料，詳加指駁，逐一說
    明認定之依據，嗣駁回再議處分書認聲請人指摘不起訴處分
    書不當為無理由，亦已於理由內詳加說明，本院經核於法均
    無違誤或不當之處。是本院認臺灣高等法院檢察署檢察長處
    分書以被告所涉竊盜及偽造文書罪嫌尚有不足，自難令被告
    負竊盜及偽造文書罪責，而駁回聲請人對臺灣板橋地方法院
    檢察署檢察官不起訴處分之再議聲請，於法洵無不合，且上
    開理由從形式上觀之，並無何違背經驗法則、論理法則及其
    他證據法則之處，聲請人未為詳細審究犯罪事實須憑積極之
    證據而為認定等情，依憑己見，為事實上之爭辯，揆諸首揭
    說明，聲請人所為本件交付審判之聲請，為無理由，應予駁
    回。
八、依刑事訴訟法第258條之3第2項前段，裁定如主文。
中    華    民    國   100    年    5     月    13    日
                  刑事第十四庭  審判長法  官  吳幸娥
                                      法  官  廖欣儀
                                      法  官  傅明華
上列正本證明與原本無異。
本裁定不得抗告。
                                      書記官  蔡一如
中    華    民    國   100    年    5     月    13    日